【裁判字號】    90,交聲,1076
【裁判日期】    901225
【裁判案由】    違反道路交通管理處罰條例聲明異議
【裁判全文】
臺灣臺北地方法院交通事件裁定                九十年度交聲字第一０七六號
    異議人即
    受處分人  百竣有限公司
    代表人    康俊雄        五十八歲（民國○○○年○月○日生）
右列受處分人因違反道路交通管理處罰條例案件，對於台北市交通事件裁決所中華民
國九十年十月十二日所為之處分（原處分案號：北市裁三字第車裁二二－一Ａ000
0000號），聲明異議，本院裁定如左：
    主      文
異議駁回。
    理      由
一、按黃實線設於路側者，用以禁止停車，道路交通標誌標線號誌設置規則第一百四
    十九條第一項第一款第四目定有明文；又道路交通安全規則第一一二條第一項第
    四款亦明定：設有禁止停車標誌、標線處所不得停車。再汽車駕駛人在設有禁止
    停車標誌、標線之處所停車者，處新台幣（下同）六百元以上一千二百元以下罰
    鍰，道路交通管理處罰條例第五十六條第一項第四款定有明文。另逕行舉發違反
    道路交通管理事件，經汽車所有人依通知單之應到案日期前到案，並告知違規駕
    駛人姓名、身分證統一編號及住址者，處罰機關應即另行通知違規駕駛人到案依
    法處理；逾應到案日期，處罰機關應依道路交通管理處罰條例第八十五條第三項
    規定處罰該汽車所有人，違反道路交通管理事件統一裁罰標準及處理細則第二十
    四條亦定有明文，易言之，如汽車駕駛人違規停車，為警當場攔停者，處罰機關
    固應對汽車之駕駛人為處罰，惟若舉發機關並非當場對該部汽車攔停，而係依違
    反道路交通管理事件統一裁罰標準及處理細則第二十三條第一項第五款規定以科
    學儀器取得違規證據資料（如照相機或測速器）逕行舉發者，此際舉發機關只能
    依上開處理細則第二十三條第二項規定對汽車所有人為掣單舉發，而如經舉發之
    汽車所有人在舉發通知單上所載之應到案日期前到案，並告知處罰機關該名之汽
    車違規駕駛人姓名、身分證統一編號及住址者，處罰機關應即依前開細則第二十
    四條規定處罰該名違規駕駛人，而如汽車所有人未於應到案日期前到案或雖於應
    到案日期前到案，而未告知處罰機關實際之違規駕駛人者，處罰機關仍應依道路
    交通管理處罰條例第八十五條第三項「本條例關於車輛駕駛人之處罰，如應歸責
    於車輛所有人者，處罰車輛所有人。」規定，對車輛所有人加以處罰。
二、受處分人即異議人百竣有限公司所有之車號ＢＶ－九五九二號自用小客貨車，於
    民國九十年八月九日中午十二時左右，在台北市中山區○○○路○段四十六巷三
    時四號前設有禁止停車之黃實線路段上，經台北市停車管理處交通助理員許單權
    於同日下午三時五分許，以拍照之方式存證，復以受處分人有違反道路交通管理
    處罰條例第五十六條第一項第四款規定之行為掣單逕行舉發，受處分人於應到案
    日期九十年九月十四日前之同年九月七日申訴，經原處分機關函請原舉發單位調
    查結果，仍認受處分人有上開違規行為，乃依道路交通管理處罰條例第五十六條
    第一項第四款之規定於九十年十月十二日以北市裁三字第車裁二二－一Ａ000
    0000號裁處受處分人罰鍰九百元。
三、本件受處分人之代表人康俊雄固不否認將上開車輛停放上該處所，惟否認有何違
    規可言，並辯稱：現在停車空間嚴重不足，原來沒有劃紅線、黃線之地方現在也
    都劃上標線，根本沒有地方停車，而且停車地點沒有影響車流及交通云云。然查
    ：前揭巷道之所以設置黃色禁止停車之標線，其目的本係禁止駕駛人在前開巷道
    停車，影響車流通暢，而本件違規停放之自用小客貨車依舉發之照片所示，車身
    已佔用巷道近半之空間，顯然已影響其他車輛之通行，此有舉發之照片一張附卷
    可稽。況本件交通助理員掣單舉發違反道路交通管理處罰條例所列之違規事實，
    本質上為行政處分，係公務員基於職務上權力，依法就特定之具體事件所為具有
    公法上效果之單方行政行為，基於公務員為公法上行為具有公信力之原則，該行
    政處分當可被推定為真正，其據以依法處分之事實認定亦為真正無誤，本此公信
    原則，乃立法者賦予行政機關制定違反道路交通事件統一裁罰標準及處理細則，
    使勤務公務員得當機處分（如該細則第二十三條）以達其維護交通秩序、安全之
    行政目的，從而，本件受處分人未能就舉發有誤提出相關證據以供調查，本院經
    查亦無任何證據足資證明其有捏造事實違法取締之情事，則執勤公務員本其維護
    交通秩序、安全職責所為之舉發，應受到合法、正確之推定。綜上所陳，受處分
    人所辯，應有誤解，並不足採。本件事證明確，受處分人之違規行為堪以認定。
四、綜上所述，受處分人所有之汽車確有於右開時間在設置禁止停車之路段停車，雖
    其於應到案日期前到案，惟未告知處罰機關實際之違規駕駛人，是原處分機關依
    前揭說明及道路交通管理處罰條例第五十六條第一項第四款之規定裁處受處分人
    罰鍰九百元，核無違誤，本件受處分人之異議為無理由，自應將其異議駁回。
五、據上論斷，應依道路交通案件處理辦法第十九條，裁定如主文。
中      華      民      國    九十      年    十二      月    二十五  日
                                      臺灣臺北地方法院交通法庭
                                          法  官  劉  嶽  承
右正本證明與原本無異。
如不服本裁定，應於裁定送達後五日內向本院提出抗告狀。
                                          書記官  江  虹  儀
中      華      民      國    九十    年    十二       月    二十五    日


司法院資訊處製作；財團法人民間司法改革基金會備份。
